# 定制奖杯

提问人：709046552 时间：2019-07-27 15:09:47
陈版，公司定制奖杯发放本单位与外部人士，分别如何处理？

回答人：chenyiwei
具体取决于定制奖杯的目的和用途。但一般理解是计入管理费用。其中，授予员工的，如果是与其以员工身份为本企业提供的服务相关，则应通过 “应付职工薪酬”科目核算。